臺灣高雄地方法院刑事判決　　　　　　　95年度易字第1771號
公　訴　人　臺灣高雄地方法院檢察署檢察官
被　　　告　乙○○
上列被告因竊盜案件，經檢察官提起公訴（95年度偵字第21581
號），本院判決如下：
    主  文
乙○○攜帶兇器竊盜，處有期徒刑捌月，扣案之尖嘴鉗、萬能鉗
、一字型螺絲起子、自製鋸子各壹支，均沒收之；又攜帶兇器踰
越牆垣竊盜，未遂，處有期徒刑伍月，扣案之尖嘴鉗、萬能鉗、
一字型螺絲起子、自製鋸子各壹支，均沒收之。應執行有期徒刑
壹年，扣案之尖嘴鉗、萬能鉗、一字型螺絲起子、自製鋸子各壹
支，均沒收之。
    事  實
一、乙○○分別基於意圖為自己不法所有之意圖，先後於
  (一)民國95年8月14日凌晨3時45分許，攜帶其所有之客觀上足對
    人之生命、身體、安全構成威脅，具有危險性，可供為兇器
    使用之尖嘴鉗、萬能鉗、一字型螺絲起子、自製鋸子各1 支
    （下稱上開工具），在丙○○位於高雄縣鳳山市○○街37號
    住宅騎樓，以上開工具切割鋸下丙○○所有、停放該址騎樓
    之車牌號碼6319-F B號自小客車之左後車窗玻璃，並將之整
    片取下，使該車窗玻璃失其效用（毀損部分未據告訴），再
    自已無玻璃之左後車窗爬入車內至前座處，竊取回數票7張
    及現金新台幣（下同）約數百元得手，適為當時在該址客廳
    之丙○○察覺騎樓有聲響而前往查看，乙○○見狀隨即騎乘
    腳踏車逃逸，雖經丙○○追趕仍未獲。
  (二)於95年8 月14日9 時50分許，攜帶其所有之客觀上足對人之
    生命、身體、安全構成威脅，具有危險性，可供為兇器使用
    之上開工具，踰越丁○○位於高雄縣鳳山市○○○街32 巷1
    號住宅之圍牆，爬上該址2 樓陽台（侵入住宅部分未據告訴
    ），著手在陽台上翻動、搜尋物品之際，適丁○○之子察覺
    聲響而告知丁○○，乙○○因此未得手而未遂，經丁○○前
    往查看且立即報警，經警到場處理而逮捕乙○○，並扣得其
    所有之上開工具。
二、案經高雄縣政府警察局鳳山分局移送台灣高雄地方法院檢察
    署檢察官偵查起訴。
    理  由
壹、證據能力部分
一、按被告以外之人於偵查中向檢察官所為陳述，除顯有不可信
    之情況者外，得為證據，刑事訴訟法第159 條之1 第2 項定
    有明文。偵查中對被告以外之人所為之偵查筆錄，性質上係
    屬傳聞證據。惟現階段刑事訴訟法規定檢察官代表國家偵查
    犯罪、實施公訴，依法其有訊問被告之權，證人且須具結，
    而實務運作時，檢察官偵查中向被告以外之人所取得之陳述
    ，原則上均能遵守法律規定，不致違法取供，其可信度極高
    ，職是，被告以外之人前於偵查中已具結而為證述，除反對
    該項供述得具有證據能力之一方，已釋明「顯有不可信之情
    況」之理由外，不宜以該證人未能於審判中接受他造之反對
    詰問為由，即遽指該證人於偵查中之陳述不具證據能力。查
    告訴人即證人丙○○、丁○○，於檢察官偵查中經過具結證
    述，且並無證據顯示檢察官在偵查時有不法取供之情形，亦
    查無證據顯示上開證述有顯不可信之情況，依上開說明，上
    開證人前開證言自均具有證據能力。
二、按被告以外之人（包括證人、鑑定人、告訴人、被害人及共
    同被告等）於審判外之陳述雖不符刑事訴訟法第159 條之1
    至之4 等4 條之規定，而經當事人於審判程序同意作為證據
    ，法院審酌該言詞陳述或書面陳述作成時之情況，認為適當
    者，亦得為證據，刑事訴訟法第159 條之5 第1 項定有明文
    。立法意旨在於傳聞證據未經當事人之反對詰問予以核實，
    原則上先予排除。惟若當事人已放棄反對詰問權，於審判程
    序中表明同意該等傳聞證據可作為證據，基於尊重當事人對
    傳聞證據之處分權，及證據資料愈豐富，愈有助於真實發見
    之理念，且強化言詞辯論主義，使訴訟程序得以順暢進行，
    上開傳聞證據亦均具有證據能力。查證人丙○○、丁○○於
    警詢中為陳述，其性質雖屬傳聞證據，查無符合同法第159
    條之1 至之4 等前4 條之情形，惟其所為之上開警詢筆錄內
    容，業經公訴人及被告乙○○於本院審判程序同意作為證據
    （見本院96年1 月31日審判筆錄），本院審酌上開筆錄作成
    時，並無不當取供之情形，且距離案發時間較近，記憶較為
    清晰，認為以之作為本案之證據亦屬適當，是其於警詢中之
    證言自具有證據能力。
三、又卷附高雄縣政府警察局搜索扣押筆錄、扣押物品目錄表各
    2 份及照片1 張等資料之證據能力，均屬被告以外之人於審
    判外之書面陳述，公訴人及被告均於審判程序表示同意作為
    證據（見本院96年1 月31日審判筆錄），本院審酌該等書面
    陳述作成之情形均屬正常，並無任何違反法定程序或不當之
    情形，且與待證事實有關聯性，認適當作為證據，依刑事訴
    訟法第159 條之5 第1 項規定，上開書面陳述認均具有證據
    能力。
貳、實體部分
一、事實認定
  (一)事實一、(一)部分：被告否認有於事實一、(一)所述之時地在現
    場，亦否認有為該犯行。經查：
  1.證人丙○○於警詢、偵查中證稱：95年8 月14日凌晨3 時45
    分許，其在位於高雄縣鳳山市○○街37號住處客廳看電視，
    聽到停在該址騎樓其所有之車牌號碼6319-FB 號自小客車有
    聲響，自屋內見有一名男子在該車內竊取物品，其立刻開門
    出去，該男子隨即騎上停在一旁之腳踏車逃逸，其徒步追趕
    不上，但該處有路燈照明清楚，有見該男子身穿白色上衣、
    藍色長褲等語（見警卷第10頁、偵查卷第8 頁）。又證人丙○○於當日11時許警詢時，被告已因犯事實一、(二)之犯行（
    詳於下述）為警查獲而逮捕，亦在該警局內，其時證人丙○○明確指認被告即為當日凌晨其所見行竊之男子，且詳述被
    告當時所著白色上衣、藍色長褲之服裝，即為當日凌晨其所
    見該男子所著之服裝等語（見警卷第10頁），且證人丙○○
    於偵查中亦再次確認同上所證（見偵查卷第10頁），此番證
    人丙○○在警局指認之情節，為被告所是認（見本院96年1
    月31日審判筆錄），足認證人丙○○確有於案發當日上午即
    已在警局確切指認無誤。再佐以證人丙○○與被告素不相識
    ，且於偵查中表示，見被告尚年輕，無意追究等語（見偵查
    卷第10頁），實無構陷之必要；且參以證人丙○○於案發時
    所見，因該處夜間有照明視線清晰，得明確親見該男子特徵
    及服裝；又於案發當日上午即已當場指認，記憶仍即清晰，
    應無誤認之可能，則其證言洵足採信。是以，被告確係證人
    丙○○於上開時地所見之該名男子，堪以認定。
  2.證人丙○○又證稱：該男子將該車左側後座車窗玻璃整片刮
    下，擺在車子下面，整個人爬進車內，到前座偷走回數票7
    張及現金幾百元等語（見偵查卷第10頁）。觀諸自小客車車
    窗玻璃質地堅硬，若欲如證人丙○○所證之將車窗玻璃整片
    取下且呈現得放置之狀態，斷非徒手所能為之，勢必藉助相
    當銳利且得切割平整之工具，始得為之。參諸被告自白於下
    述事實一、(二)時地所為犯行時，攜帶有尖嘴鉗、萬能鉗、一
    一字型螺絲起子、自製鋸子各1 支，核以事實一、(一)、(二)地
    點即為接近，時間相隔約6 小時，且被告為事實一、(二)犯行
    後而為警逮捕時，與證人丙○○指認之該名男子（即被告）
    所著服裝相同，如前所述，則被告不無有於為本件犯行時即
    攜帶有於事實一、(二)犯行時所扣得之上開工具之可能性。甚
    且，觀諸上開工具均屬外觀質地堅硬、型式銳利之金屬製品
    （詳下述之勘驗結果），尤其其中之自製鋸子1 支，呈尖銳
    鋸齒狀，適足以作為切割玻璃且得整片取下放置之用，益徵
    被告於上開時地所為行竊時，攜帶有上開工具，而持之切割
    鋸子證人丙○○所有、停放該址騎樓之車牌號碼6319-F B號
    自小客車之左後車窗玻璃，將之整片取下放置後，自已無車
    窗玻璃之左後車窗爬入車內再至前座，竊取得回數7 張及現
    金數百元等情，至堪認定。
  3.基上，被告此部分犯行，事證明確，應依法論科。
  (二)事實一、(二)部分：被告固然坦承有於95年8 月14日9 時50分
    許，攜帶其所有之上開工具，踰越證人丁○○位於高雄縣鳳
    山市○○○街32巷1 號住宅之圍牆，爬上該址2 樓陽台一節
    ，惟否認有著手在陽台上翻動、搜尋物品等語，辯稱：其抵
    達證人丁○○該址2 樓陽台僅5 分鐘，只在該處抽煙，並未
    翻動物品等語。經查：
  1.被告有於上開時地攜帶上開工具，踰越上址之圍牆，爬上該
    址2 樓陽台一節，業經被告坦認在卷，與證人丁○○於警詢
    、偵查中所證情節相符，復有扣案之上開工具可資佐證，核
    與被告自白相符，顯示被告此部分自白與事實相符而足以採
    信。
  2.至被告固以前詞置辯。惟證人丁○○證稱：當天約9 時50分
    ，其子告知有人在2 樓修理洗衣機，其感詫異遂至2 樓查看
    ，發現被告在2 樓等語（見警卷第8 頁、偵查卷第9 頁）；
    核與被告所供：其在2 樓陽台時，有見1 名年輕人，不久有
    其他人過來等語，大致相符，顯見被告當時確實在該址2 樓
    陽台至明。再觀諸證人丁○○所證，其子係因聽聞洗衣機處
    有聲響以為有人正修理洗衣機，而告知證人丁○○，證人丁○○始前去查看；佐以被告自承其至該處係為竊取物品，其
    在該陽台停留約5 分鐘後，始為人發覺等語，則謂其在該在
    陽台停留之該5 分鐘因翻動物品而發生聲響，尚與常情無違
    ，故證人丁○○之證言應可採信，顯見被告在該址2 樓陽台
    時，確有著手翻動物品、搜尋之動作，因之發出聲響而為人
    察覺，故足認被告已著手搜尋物品，惟未竊得物品。
  3.基上，被告此部分犯行，事證明確，應依法論科。
二、論罪科刑
  (一)事實一、(一)部分：按刑法第321 條第1 項第3 款之攜帶兇器
    竊盜罪，係以行為人攜帶兇器竊盜為其加重條件，此所謂兇
    器，其種類並無限制，凡客觀上足對人之生命、身體、安全
    構成威脅，具有危險性之兇器均屬之，且祇須行竊時攜帶此
    種具有危險性之兇器為已足（最高法院79年臺上字第5253號
    判例意旨可資參照）。查本件被告所持為事實一、(一)犯行之
    尖嘴鉗、萬能鉗、一字型螺絲起子、自製鋸子各1 支，經本
    院當庭勘驗，一字型起子長約15公分、鐵製端有7.5 公分，
    呈扁平尖銳狀，附有握把；另尖嘴鉗總長16.5公分，外露鐵
    製端8 公分，呈尖銳鋸齒狀；萬能鉗是鐵製物品，長14公分
    ，前端呈鋸齒狀；自製鋸子長15公分，呈鋸齒狀，鋸齒狀部
    分長達9.5 公分（見本院96年1 月31日審判筆錄暨照片1 張
    ）。觀諸上開工具，均係屬外觀質地堅硬、型式銳利之金屬
    製品，是該等物品，足認客觀上足對人之生命、身體、安全
    構成威脅，具有危險性，可供兇器使用，屬刑法第321 條第
    1 項第3 款所稱之兇器無誤。被告此部分所為，係攜帶上開
    可供兇器使用之工具，切割車窗玻璃以進入車內竊取物品，
    係犯刑法第321 條第1 項第3 款之攜帶兇器竊盜罪。公訴意
    旨認被告涉犯刑法第320 條第1 項竊盜罪，尚有誤會，惟其
    基本社會事實同一，爰依法變更起訴法條為刑法第321 條第
    1 項第3 款之攜帶兇器竊盜罪。
  (二)事實一、(二)部分：被告此部分所為，係攜帶上開工具（勘驗
    內容，如上所述），自位於高雄縣鳳山市○○○街32巷1號
    住宅之圍牆，爬上該址2 樓陽台，而為竊盜犯行，因為人發
    覺，致未竊得物品而未遂，係犯刑法第321 條第2 項、第1
    項第2 款、第3 款之攜帶兇器、踰越牆垣竊盜未遂罪。公訴
    意旨漏未論及被告構成踰越牆垣竊盜之加重條件，尚有未洽
    ，惟該部份犯行與已起訴部分，仍具有單純一罪關係，應為
    起訴效力所及，本院自得併予審理。又被告已著手於竊盜犯
    行之施行，然未竊得物品即為人發覺，為未遂犯，爰依刑法
    第25條第2 項之規定，減輕其刑。
  (三)被告所犯上開2 次竊盜罪間，查無任何裁判上一罪或實質上
    一罪關係，自應分論併罰。
  (四)爰審酌被告正值壯年，卻不思以合法正當途徑賺取所得，企
    圖不勞而獲竊取他人財物，竟持可供兇器使用之工具竊取財
    物，對於他人財物安全危害非輕，且於犯罪後否認犯行，態
    度非佳，未見悔意；惟念其前未曾受有期徒刑以上刑之宣告
    ，有臺灣高等法院被告前案紀錄表在卷可稽，所竊得財物尚
    非至鉅，及其犯罪之動機、目的等一切情狀，分別量處如主
    文所示之刑，並定其應執行之刑。扣案之上開工具，係被告
    持以為本案犯行所用之物，已於前述；且為被告所有，業據
    被告供明在卷，依刑法第38條第1 項第2 款規定均沒收之。
據上論斷，依刑事訴訟法第299 條第1 項前段、第300 條，刑法
第321 條第1 項第2 款、第3 款、第2 項、第25條第2 項、第51
條第5 款、第38條第1 項第2 款，刑法施行法第1 條之1 ，判決
如主文。
本案經檢察官甲○○到庭執行職務。
中　　華　　民　　國　　96　　年　　2 　　月　　14　　日
                刑事第十五庭  審判長法  官  唐照明
                                    法  官  周宛瑩
                                    法  官  洪乙心
以上正本證明與原本無異。
如不服本判決，應於判決送達後10日內，向本院提出上訴狀。
                                    書記官  卓榮杰
中　　華　　民　　國　　96　　年　　2 　　月　　14　　日
附錄本判決論罪之法條
中華民國刑法第321條
犯竊盜罪而有左列情形之一者，處6 月以上、5 年以下有期徒刑
：
一於夜間侵入住宅或有人居住之建築物、船艦或隱匿其內而犯之
者。
二毀越門扇、牆垣或其他安全設備而犯之者。
三  攜帶兇器而犯之者。
四  結夥三人以上而犯之者。
五  乘火災、水災或其他災害之際而犯之者。
六  在車站或埠頭而犯之者。
前項之未遂犯罰之。
